臺灣桃園地方法院交通事件裁定　　　 93年度交聲字第349號
　　原處分機關　交通部公路總局新竹區監理所桃園監理站
　　異　議　人　甲○○
上列受處分人因違反道路交通管理處罰條例案件，對於原處分機
關交通部公路總局新竹區監理所桃園監理站93年7月6日所為之處
分（原處分案號：桃監裁罰字第裁52-Z00000000號），聲明異議
，本院裁定如下：
    主  文
異議駁回。
    理  由
一、原舉發及處分意旨略以：異議人即受處分人甲○○於民國九
    十三年一月二日上午十時五十八分許，駕駛六一三三－ＦＫ
    號自用小客車，以時速一百一十三公里之速度，在限速每小
    時一百公里之國道一號中山高速公路北向一百三十八點九公
    里處，超速行駛，而於上開時間、地點，為原舉發機關國道
    公路警察局第二警察隊員警以雷射測速槍測速後當場攔停，
    予以舉發。嗣由原處分機關交通部公路總局新竹區監理所桃
    園監理站據此按道路交通管理處罰條例第三十三條第一項規
    定，裁處異議人罰鍰新台幣（下同）六千元，並記違規點數
    一點等語。
二、異議意旨略以：異議人甲○○雖有駕駛自小客車，於案發時
    間、地點為警攔停，並舉發異議人超速之情事，然異議人當
    時開得很慢，並未超速，且警員亦未將舉發違規通知單交給
    異議人。是故，原處分機關率爾對異議人裁罰，顯有違誤，
    為此聲明異議云云。
三、經查，證人即本件舉發警員巫金發到庭證稱：「這一件是我
    舉發的，我是用雷射槍，測出他的時速是一百一十三公里，
    我就攔下他，把雷射槍的數據給他看，但異議人認為他自己
    沒有超速，我就跟他解釋雷射槍是一對一的測速，不會有錯
    ，但他拒絕簽名，所以我們在舉發單上註明。‧‧‧使用雷
    射槍先用目視，再將雷射槍對準目標，雷射槍即會自動顯示
    該車車速的數據。（問：選定目標後，是否會因為有其他車
    輛穿過雷射槍與目標車中間，而影響雷射槍的測速？）不會
    」等語，且異議人經質以：「警察有無拿雷射槍上的數據給
    妳看」時，亦答稱：「有，是寫一一三‧‧‧」等語（以上
    見本院九十三年九月二十四日筆錄）。又警員使用之雷射槍
    序號為ＰＬ一二三三四號，係外國原廠出廠檢驗合格之測速
    器，則有內政部警政署國道公路警察局（九０）公局交字第
    ０五三三一號函一紙在卷可參。佐以警員單純執行公務，應
    無故意誣攀異議人之理。綜上，警員所述當可採信；異議人
    超速行車之違規行為，已可認定。
四、異議人甲○○雖辯稱略以：我沒有超速，那裡是上坡，我的
    車開不到一百一十幾公里，警員是有拿測速結果給我看，但
    是當時我旁邊有很多車，前面也有車，警員也可能是弄錯車
    輛，事後警察也沒有拿紅單給我云云。然與前揭事證不符，
    且按，交通警員掣單舉發違反道路交通管理處罰條例所列之
    違規事實，係行政機關行使公權力，就特定具體之公法事件
    所為對外發生法律上效果之單方行政行為，為行政處分，而
    基於公務員為公法上行為具有公信力之原則，該行政處分當
    可被推定為真正，其據以依法處分之事實亦應推定為正確無
    誤。準此，異議人空言辯稱：伊並未超速云云，已嫌無據。
    再者，雷射槍係顯示被瞄準目標車之車速，以此論之，縱然
    警員欲對他車測速，而錯誤瞄準異議人之車輛，則雷射槍所
    顯示者，仍應為異議人車輛之車速，可見異議人所辯：當時
    車輛眾多，警員可能弄錯車輛云云，亦無足採。況本院依異
    議人自述該車為ＳＯＬＩＯ車型，排氣量一千三百ＣＣ，車
    齡約為一年之車況，函詢日勝汽車股份有限公司結果，據覆
    該車一般行駛時速仍可達時速一百一十三公里等語，有該公
    司九十四年一月十八日呈報狀在卷可參，亦無法佐證異議人
    所稱：伊車輛不可能開到一百多公里云云屬實。另按，行為
    人有違反道路交通管理處罰條例之情形者，應填製舉發違反
    道路交通管理事件通知單，並於被通知人欄予以勾記，當場
    舉發者，如被查獲之駕駛人為受處分人，應將該通知單填記
    後交付該行為人簽名或蓋章收受之，拒絕簽章者，並記明其
    事由，視為已收受，此觀違反道路交通管理事件統一裁罰基
    準及處理細則第十一條第一項第一款規定自明，而本件異議
    人係遭警員當場攔停，惟因異議人自認並未超速，故拒絕收
    受該通知單，已如前述，警員並已在舉發通知單上收受者欄
    處註記：「駕駛人自認未超速，交付（似係交還之誤）」等
    字樣，有舉發通知單在卷可考，依上開規定，應視為異議人
    已經收受該通知單，是故，異議人縱未實際收受舉發通知單
    ，亦不足執為有利於異議人之認定。
五、按汽車行駛於高速公路或設站管制之道路，而不遵管制之規
    定者，處汽車駕駛人新臺幣三千元以上六千元以下罰鍰，並
    記違規點數一點，道路交通管理處罰條例第三十三條第一項
    、第六十三條第一項第一款分別定有明文。次按，汽車行駛
    高速公路，應依速限標誌指示，高速公路交通管制規則第五
    條第一項前段亦有明文。查異議人應有前揭在高速公路上超
    速行車之違規行為，已如前述，原處分機關因此據以裁處異
    議人罰鍰六千元，並記違規點數一點，即無違誤。異議人空
    言辯稱：伊並未超速云云，並無可採，其異議為無理由，應
    予駁回。爰裁定如主文。
據上論斷，應依道路交通案件處理辦法第十九條，裁定如主文。
中　　華　　民　　國　　94　　年　　1　   月    20    日
                    交通法庭    法  官    陳彥宏
右正本證明與原本無異。
如不服本裁定，應於送達後5 日內，向本院提出上訴狀。
                                書記官    翁其良
中　　華　　民　　國　　94　　年　　1　月       20    日
